Leonardo Ruiz Carr Tabosa

Brasileiro, Solteiro, 27 anos

Bairro Vargem Pequena - Rio de Janeiro - RJ

Telefone: (21) 98233-6065 / E-mail: leonardoruiz.carr@gmail.com

Linkedin: www.linkedin.com/in/leonardo-carr
Site: https://leonardocarr.github.io/main/

PERFIL

Tenho experiência com desenvolvimento web front-end, já trabalhei com atendimento ao cliente e auxiliar de logística.

Meu objetivo é me formar em análise e desenvolvimento de sistemas, seguir carreira em uma companhia consolida no mercado e que possa moldar e aprimorar minhas habilidades profissionais.

FORMAÇÃO

- Graduação em análise e desenvolvimento de sistemas em curso Estácio 2020 a 2023.01
- Graduação incompleta em produção audio-visual Estácio 2016 a 2018
- Graduação incompleta em Direito Cândido Mendes 2014 a 2016

HABILIDADES

- HTML5, Css3, Bootstrap 5, JavaScript(em desenvolvimento)
- Php e Ajax intermediario
- SQLite avançado
- Adobe Photoshop, Premiere e Lightroom- intermediário
- Sistema operacional Windows e MacOs Avançado
- Inglês avançado

EXPERIÊNCIAS PROFISSIONAIS

Alvo em Foco – (2021 - atual)

Cargo: Estagiário em desenvolvimento web

Principais atribuições: Comecei criando a parte visual e funcional do layout dos sites, fui adquirindo conhecimento e comecei a fazer pequenas conexões com bando de dado via Php e Ajax.

Mundo dos Pés - (2020 a 2021)

Cargo: Auxiliar de logística

Principais atribuições: Responsável por gerenciar e prover mercadorias para repor o estoque de materiais gerais. Dava suporte para o planejamento de remanejar mercadorias

entre as lojas e assumi a tarefa de distribuir os itens entre as lojas.

Film in Rio - (2020 a 2021)

Cargo: Editor de vídeo e fotos

Principais atribuições: Elaborar e editar vídeos, fotos e conteúdo audiovisual;

APERFEIÇOAMENTO E ATIVIDADES COMPLEMENTARES

• Curso de SQLite do zero ao avançado – Udemy (2022 a 2022)

Certificado: https://www.udemy.com/certificate/UC-218b5afb-d59e-4352-9f8a-4d9cdde82b24/

- Curso desenvolvimento web master completo Udemy (2021 a 04/2022)
- Curso JavaScript completo Udemy (2021 a 05/2022)